【裁判字號】    98,易,724
【裁判日期】    981009
【裁判案由】    竊盜
【裁判全文】
臺灣桃園地方法院刑事判決               98年度易字第724號
公  訴  人  臺灣桃園地方法院檢察署檢察官
被      告  甲○○
上列被告因竊盜案件，經檢察官提起公訴（97年度偵字第 25403
號），本院判決如下：
    主  文
甲○○攜帶兇器竊盜，處有期徒刑柒月。扣案之一字螺絲起子、
美工刀、老虎鉗各壹支，均沒收。
    事  實
一、甲○○意圖為自己不法之所有，攜帶客觀上足以威脅人生命
    、身體、安全，足供兇器使用之一字螺絲起子、美工刀、老
    虎鉗各1 支，於民國97年11月27日凌晨1 時許，在距離桃園
    縣八德市竹高厝11之2 號「大竹里集會所」約10公尺籃球場
    旁之電線桿處，因見該電線桿插有可攀登之鐵條，遂攀爬而
    上剪斷部分電線竊取之，得手後並依電線外層橡膠皮顏色及
    粗細，將之剪為黑色細電線3 綑（岳陽廠牌、編號044016號
    ）、紅色細電線3 綑（正亞廠牌、編號0000000 號）、白色
    細電線1 綑（無廠牌）、銀色細電線2 捆（無廠牌）及灰色
    粗電線1 綑（大山廠牌、編號26481 號）。嗣於同日凌晨 1
    時30分許，為警在桃園縣八德市竹高厝11之2 號大竹里集會
    所旁查獲，並扣得一字螺絲起子、美工刀、老虎鉗各1 支，
    及上開電線合計10綑。
二、案經桃園縣政府警察局八德分局報告臺灣桃園地方法院檢察
    署檢察官偵查後起訴。
    理  由
壹、證據能力部分：
一、按被告之自白，非出於強暴、脅迫、利誘、詐欺、疲勞訊問
    、違法羈押或其他不正之方法，且與事實相符者，得為證據
    ，刑事訴訟法第156 條第1 項定有明文。被告甲○○雖辯稱
    ：警詢筆錄是因為警察要我配合，還沒製作筆錄前就要我回
    答「是」，所以他們說什麼，我就說「是」云云。惟查：
(一)、本院於98年9 月11日審理時當庭勘驗被告於97年11月27日上
    午6 時30分接受警詢之錄音光碟，勘驗結果為：警員有告知
    被告涉犯罪名及三項訴訟上之權利；警員詢問被告之語氣平
    和，未有以大聲叫罵威脅之口吻，或其他不正方法影響被告
    供述之情緒。被告回答問題時，精神狀況亦未見異樣，並無
    任何以強暴、脅迫、利誘、或其他不正方法詢問之情。被告
    能充分理解警員所問之問題而為回答，有該勘驗筆錄在卷可
    稽（見本院卷第51頁至第54頁）。是被告辯稱警詢筆錄是警
    察要伊配合，警員說什麼，伊就說「是」云云，核與事實不
    符，不足採信。足徵被告於警詢之供述，並無出於強暴、脅
    迫或其他不正方法而為陳述之情事，被告辯稱於警詢所為自
    白非出於任意性云云，洵無足採，其於警詢之自白自具有證
    據能力。
貳、實體部分：
一、訊據被告甲○○就其於97年11月27日凌晨1 時30分許，在桃
    園縣八德市竹高厝11之2 號大竹里集會所旁，為警查獲上開
    電線合計10綑，並扣得一字螺絲起子、美工刀、老虎鉗各 1
    支等情固供認屬實，惟矢口否認有何竊盜犯行，辯稱：電線
    是伊在大竹里活動中心旁之籃球場對面電線桿上扯下來的，
    伊以為是沒人要的東西云云，經查：
(一)、上揭犯罪事實，業據被告於警詢時坦承：活動中心再過去籃
    球場那邊旁邊，有鐵支插在那邊，我就從鐵支那邊爬上去，
    我有拿螺絲起子，剪一捆電線，小條的電線是我剪掉的，大
    條的還沒有削皮等語（見本院卷第52至54頁被告警詢錄音譯
    文）；以及於偵查中供認：今天（即97年11月27日）凌晨 1
    點多我拿我自己的鉗子、美工刀、螺絲起子去八德市大竹里
    ，我看到電線桿上的電線垂下來，我就去剪電線等語無訛（
    見偵查卷第31頁）；復於本院98年8 月3 日訊問時及98年 8
    月25日審理時均坦承不諱（見本院卷第32頁、第44頁），核
    與證人江正俊即桃園縣八德市大竹里里長於本院審理時指證
    之情節大致相符，並有贓物認領保管單、查獲照片10張（見
    偵查卷第20頁、第24至28頁）在卷可按，足證被告此部分不
    利於己之自白與事實相符。
(二)、被告雖辯稱上開電線伊以為是沒人要的東西云云，惟被告於
    本院審理時已自承：我記得我拿的電線不到1 萬元等語明確
    （見本院卷第61頁），足認其明知上開電線是有價之物，而
    非無人所有之物，所辯無非事後卸責之語，委無可採。本件
    事證明確，其犯行堪以認定，應予依法論科。
二、按刑法第321 條第1 項第3 款之攜帶兇器竊盜罪，其所謂兇
    器，種類並無限制，凡客觀上足對人之生命、身體、安全構
    成威脅，具有危險性之兇器均屬之，且祇須行竊時攜帶此種
    具有危險性之兇器為已足，並不以攜帶之初有行兇之意圖為
    必要。被告係以其所有之一字螺絲起子、美工刀、老虎鉗各
    1 支，剪斷上開電線，業據其於偵查中陳明在卷，該一字螺
    絲起子、美工刀、老虎鉗皆尖銳可用以拆卸硬物，客觀上足
    對人之生命、身體、安全造成危險，顯屬兇器無疑。是核被
    告所為，係犯刑法第321 條第1 項第3 款之攜帶兇器竊盜罪
    。爰審酌被告時值壯年，不思憑藉己力，循正當管道獲取財
    物，竟竊取上開電線欲供變賣，犯後猶飾卸狡辯，未具悔意
    ，兼衡其素行、智識程度、生活狀況等一切情狀，量處如主
    文所示之刑。另被告持以竊盜所用之一字螺絲起子、美工刀
    、老虎鉗各1 支，均係屬被告所有，為其供本件犯罪所用之
    物，爰依刑法第38條第1 項第2 款規定，宣告沒收。
據上論斷，依刑事訴訟法第299 條第1 項前段，刑法第321 條第
1 項第3 款、第38條第1 項第2 款，判決如主文。
本案經檢察官周芝君到庭執行職務。
中    華    民    國    98    年    10    月     9    日
                  刑事第五庭  法  官  劉淑玲
以上正本證明與原本無異。
如不服本判決，應於判決送達後10日內向本院提出上訴狀（應附
繕本）。
                              書記官  翁其良
中    華    民    國    98    年    10    月    9     日
附錄論罪科刑法條：
刑法第321 條（加重竊盜罪）：
犯竊盜罪而有左列情形之一者，處6 月以上、5 年以下有期徒刑
：
一、於夜間侵入住宅或有人居住之建築物、船艦或隱匿其內而犯
    之者。
二、毀越門扇、牆垣或其他安全設備而犯之者。
三、攜帶兇器而犯之者。
四、結夥三人以上而犯之者。
五、乘火災、水災或其他災害之際而犯之者。
六、在車站或埠頭而犯之者。
前項之未遂犯罰之。


司法院資訊處製作；財團法人民間司法改革基金會備份。
